【裁判字號】    90,訴,6
【裁判日期】    900212
【裁判案由】    毀棄損壞
【裁判全文】
臺灣雲林地方法院刑事判決                                九十年度訴字第六號
    公  訴  人  臺灣雲林地方法院檢察署檢察官
    被      告  丙○○
右列被告因毀棄損壞案件，經檢察官提起公訴（八十九年度偵字第三六六○號），本
院判決如左：
    主  文
丙○○毀壞他人建築物，累犯，處有期徒刑捌月。
    事  實
一、丙○○前曾因犯偽造文書罪，經台灣高等法院台南分院以八十七年上易字第二一
    九五號判處有期徒刑五月確定，於民國八十八年三月二十六日易科罰金執行完畢
    後，猶不知悔改，明知坐落於雲林縣西螺鎮○○段二四八號地號之土地、面積五
    十四點○一平方公尺附屬於門牌號碼雲林縣西螺鎮○○路五十六號建物之鐵架石
    棉瓦儲藏室（建號九十七號），經雲林地方法院民事執行處公開拍賣後，業於八
    十九年二月二日為乙○○得標買受，竟基於毀壞建築物之故意，於八十九年七月
    間某日加以拆除毀壞，嗣經乙○○偕同台灣雲林地方法院民事執行處至上址執行
    點交而發覺上情。
二、案經乙○○訴由雲林縣警察局西螺分局報告臺灣雲林地方法院檢察署檢察官偵查
    起訴。
    理  由
一、訊據被告丙○○固不否認於右揭時地將上開儲藏室拆除之事實，然矢口否認有何
    毀壞他人建築物之犯行，辯稱：我不知上開儲藏室是乙○○買受的，因九二一地
    震造成儲藏室毀損，我才請工人將儲藏室拆除以避免危險云云。經查：門牌號碼
    為雲林縣西螺鎮○○路五十六號之建物及附屬之上開儲藏室業於八十九年二月二
    日經本院民事執行處拍賣，由告訴人乙○○得標買受而取得所有權一節，業經告
    訴人乙○○供述屬實，並有台灣雲林地方法院雲院任民執戊決字第八十八－一三
    八○號不動產權利移轉證書影本一紙附卷可稽。且被告於八十九年一月三十一日
    、同年五月二十二日具狀表明知悉上開建物為告訴人得標買受而向本院民事執行
    處請求調解及聲明異議等情，有附於本院民事執行處八十八年度執字第一三八○
    號之民事陳明狀、聲明異議狀影本各一份在卷可憑，足見被告確已知悉上開儲藏
    室已自八十九年二月二日起為告訴人乙○○所有，灼然甚明。又本院民事執行處
    於八十九年五月二十五日實施現場履勘時，上開儲藏室並無損毀，直至八十九年
    八月一日至現場執行點交時，始發現上開儲藏室已遭拆除等情，業據告訴人乙○
    ○及告訴代理人甲○○到庭指訴明確，並有現場相片二幀附卷可資佐證。且參以
    上開儲藏室既屬點交範圍，關乎買受人即告訴人之權益甚深，如上開儲藏室於前
    揭履勘之時已有毀損之情事，則民事執行處承辦人員理應應告訴人之要求而記明
    於執行筆錄上並拍照存證，然觀諸該日之執行筆錄非但並未記載上開儲藏室有何
    毀損情事，現場照片所示之儲藏室亦屬完好無缺，有本院民事執行處八十八年度
    執字第一三八○號八十九年五月二十五日執行筆錄及相片三幀之影本附卷可考，
    而是被告上開辯稱，均屬事後狡辯之詞，不足採信，被告犯行堪以認定。
二、核被告丙○○所為，係犯刑法第三百五十三條第一項毀壞他人建築物之罪。被告
    曾於因偽造文書罪，經台灣高等法院台南分院以八十七年上易字第二一九五號判
    處有期徒刑五月確定，於民國八十八年三月二十六日易科罰金執行完畢，有卷附
    台灣雲林地方法院檢察署刑案資料查註紀錄表可按，五年以內再犯本件有期徒刑
    以上之罪，為累犯，依刑法第四十七條規定加重其刑。爰審酌被告丙○○之素行
    、犯罪動機、目的、所生損害及犯後未坦承犯行，亦未與告訴人達成和解，顯無
    悔意等一切情狀，量處如主文所示之刑，以資懲儆。
據上論斷，應依刑事訴訟法二百九十九條第一項前段，刑法第三百五十三條第一項、
第四十七條，罰金罰鍰提高標準條例第一條前段，判決如主文。
本案經檢察官丁○○到庭執行職務。
中      華      民      國      九十      年      二      月    十二    日
                                        臺灣雲林地方法院刑事第二庭
                                            法  官  趙  思  芸
右正本證明與原本無異。
如不服本判決，應於判決送達後十日內向本院提出上訴狀( 應附繕本 )。
                                            書記官  王  淑  美
中      華      民      國      九十      年      二      月    十二    日
刑法第三百五十三條
一、毀壞他人建築物、礦坑、船艦或致令不堪用者，處六月以上五年以下有期徒刑。
二、因而致人於死者，處無期徒刑或七年以上有期徒刑，致重傷者，處三年以上十年
    以下有期徒刑。
三、第一項之未遂犯罰之。


司法院資訊處製作；財團法人民間司法改革基金會備份。
